solthiruthi 0.2/ta_TA.aff
# An .aff file created for a corpus based dictionary - By Ve. Elanjelian, ThamiZha!
# இக்கோப்பைத் தயாரித்தவர் - வே. இளஞ்செழியன், தமிழா! குழு
# ஆலோசனை வழங்கியவர் - முனை. கி. கருணாகரன், மலாயாப் பல்கலைக்கழகம்
# மொழி அறக்கட்டளை வெளியிட்ட "தமிழ் நடைக் கையேடு" (2007) என்ற நூலையும், 
# முனைவர் பொற்கோவின் "தமிழில் நாமும் தவறில்லாமல் எழுதலாம்" (2007) என்ற நூலையும் 
# கொண்டு இக்கோப்பில் கொடுக்கப்பட்டுள்ள விதிகள் தயாரிக்கப்பட்டுள்ளன.

SET UTF-8
TRY ்ுதிமகரானபடலவறயநசளணேழஅஇஎஙீஒூஉோஆொஏஞஜஷஸஓஊஐஈஹஃஔ

REP 144
REP	அமக்களம்	அமர்க்களம்
REP	அட	அடை
REP	அடமழை	அடைமழை
REP	அடமானம்	அடைமானம்
REP	அருகாமை	அருகில்
REP	அருவெறுப்பு	அருவருப்பு
REP	அனியாயம்	அநியாயம்
REP	இடதுபக்கம்	இடப்பக்கம்
REP	இராமனாதபுரம்	இராமநாதபுரம்
REP	இளைமை	இளமை
REP	இன்னாளில்	இந்நாளில்
REP	ஈர்க்குளி	ஈர்கொல்லி
REP	உடமை	உடைமை
REP	உத்தரவன்னியில்	உத்தரவின்றி
REP	உத்திரவு	உத்தரவு
REP	உந்தன்	உன்றன்
REP	ஊரணி	ஊருணி
REP	எண்ணை	எண்ணெய்
REP	எதுகள்	எவை
REP	எல்கை	எல்லை
REP	எல்லோரும்	எல்லாரும்
REP	ஏமாந்து	ஏமாறி
REP	ஐநூறு	ஐந்நாறு
REP	ஒண்டியாய்	ஒன்றியாய்
REP	ஒருவள்	ஒருத்தி
REP	கடேசி	கடைசி
REP	கத்திரிக்கோல்	கத்தரிக்கோல்
REP	கருப்பு	கறுப்பு
REP	கர்ப்பூரம்	கருப்பூரம்
REP	கழிசடை	கழியாடை
REP	களிகூறுங்கள்	களிகூருங்கள்
REP	கறடுமுறடு	கரடுமுரடு
REP	காத்தாலை	காலை
REP	கார்க்கும்	காக்கும்
REP	கார்த்தான்	காத்தான்
REP	கிடாய்	கடா
REP	கிராணம்	கிரகணம்
REP	குடு	கொடு
REP	குத்துதல்	குற்றுதல்
REP	குத்துயிர்	குற்றுயிர்
REP	குருக்கு	குறுக்கு
REP	கெட	கிட
REP	கெவுளி	கௌளி
REP	கேழ்க்கிறார்	கேட்கிறார்
REP	கைத்தரி	கைத்தறி
REP	கைமாத்து	கைம்மாற்று
REP	கோடாலி	கோடரி
REP	கோர்த்தான்	கோத்தான்
REP	சதை	தசை
REP	சந்தணம்	சந்தனம்
REP	சமயல்	சமையல்
REP	சம்பாரித்தான்	சம்பாதித்தான்
REP	சம்மந்தன்	சம்பந்தன்
REP	சாமினாதன்	சாமிநாதன்
REP	சித்தரம்	சித்திரம்
REP	சித்தரிக்கிறாள்	சித்திரிக்கிறாள்
REP	சிர	சிற
REP	சிலது	சில
REP	சிலவு	செலவு
REP	சீயக்காய் 	சிகைக்காய்
REP	சுந்திரமூர்த்தி	சுந்தரமூர்த்தி
REP	சுந்திரராமன்	சுந்தரராமன்
REP	சும்மாடு	சுமையடை
REP	சுவற்றில்	சுவரில்
REP	செந்	சேர்ந்
REP	சோத்துப்பானை	சோற்றுப்பானை
REP	சோம்பேரி	சோம்பேறி
REP	தகுந்தாப்	தகுந்தாற
REP	திரேகம்	தேகம்
REP	துகை	தொகை
REP	துடங்கிவைத்தார்	தொடங்கிவைத்தார்
REP	துருநீரு	திருநீறு
REP	துவக்கம் 	தொடக்கம்
REP	துளிர்	தளிர்
REP	தேங்காய்முடி	தேங்காய்மூடி
REP	தேவனாதன்	தேவநாதன்
REP	தேனீர்	தேநீர்
REP	தொந்திரவு	தொந்தரவு
REP	நஞ்சை	நன்செய்
REP	நாகரீகம்	நாகரிகம்
REP	நாட்டுப்புரம்	நாட்டுப்புறம்
REP	நாத்தம்	நாற்றம்
REP	நாழி	நாழிகை
REP	நிகளம்	நீளம்
REP	நோம்பு	நோன்பு
REP	பண்டக	பண்ட
REP	பதட்டம்	பதற்றம்
REP	பத்மனாபன்	பத்மநாபன்
REP	பயிறு	பயறு
REP	பலது	பல
REP	பழய	பழைய
REP	பன்ரெண்டு	பன்னிரண்டு
REP	பாதுகார்த்தான்	பாதுகாத்தான்
REP	பாவக்காய்	பாகற்காய்
REP	பிராமணாள்	பிராமணர்கள்
REP	பின்புரம்	பின்புறம்
REP	பீத்தல்	பீற்றல்
REP	புட்டு	பிட்டு
REP	புணையம்	பிணையம்
REP	புண்ணாக்கு	பிண்ணாக்கு
REP	புத்து	புற்று
REP	புழுக்கை	பிழுக்கை
REP	பூசிணிக்காய்	பூச்சுணைக்காய்
REP	பூர்க்கும்	பூக்கும்
REP	பூர்த்தது	பூத்தது
REP	பெரிசு	பெரிது
REP	பெற	பெர
REP	மணத்தக்காளி	மணித்தக்காளி
REP	மணிக்கோர்வை 	மணிக்கோவை
REP	மண்எண்ணை	மண்எண்ணெய்
REP	மாக்ஷிமை	மாட்சிமை
REP	மாரில்	மார்பில்
REP	மார்	மார்பு
REP	மானிலம்	மாநிலம்
REP	முகர்தல்	மோத்தல்
REP	முடுக்கு	மிடுக்கு
REP	முந்தாணி	முன்தானை
REP	முழுங்கு	விழுங்கு
REP	முளகாய்	மிளகாய்
REP	மூச்சி	மூச்சு
REP	மெள்ள	மெல்ல
REP	மென்மேலும்	மேன்மேலும்
REP	மேநாடு	மேனாடு
REP	மேற்புரம்	மேற்புறம்
REP	மோவாக்கட்டை	முகவாய்க்கட்டை
REP	வயறு	வயிறு
REP	வரட்சி	வறட்சி
REP	வருவல்	வறுவல்
REP	வல்லுனர்	வல்லுநர்
REP	விரை	விதை
REP	விழுப்புறம்	விழுப்புரம்
REP	விற்க்கப்படும்	விற்கப்படும்
REP	வினாயகர்	விநாயகர்
REP	வீட்டுப்புரம்	வீட்டுப்புறம்
REP	வெங்கலம்	வெண்கலம்
REP	வெண்ணை	வெண்ணெய்
REP	வெத்திலை	வெற்றிலை
REP	வெய்யில்	வெயில்
REP	வென்னி	வெந்நீர்
REP	வேர்க்குரு	வேர்க்குறு
REP	வைகள	வை
REP	வைக்கல் 	வைக்கோல்
REP	ன்ட	ண்ட
REP	ன்ர	ன்ற

FLAG num

PFX 100 Y	19
PFX 100		அ	அவ்வ	அ
PFX 100		ஆ	அவ்வா	ஆ
PFX 100		இ	அவ்வி	இ
PFX 100		ஈ	அவ்வீ	ஈ
PFX 100		உ	அவ்வு	உ
PFX 100		ஊ	அவ்வூ	ஊ
PFX 100		எ	அவ்வெ	எ
PFX 100		ஏ	அவ்வே	ஏ
PFX 100		ஐ	அவ்வை	ஐ
PFX 100		ஒ	அவ்வொ	ஒ
PFX 100		ஓ	அவ்வோ	ஓ
PFX 100		0	அக்	க
PFX 100		0	அச்	ச
PFX 100		0	அத்	த
PFX 100		0	அப்	ப
PFX 100		0	அவ்	வ
PFX 100		0	அஞ்	ஞ
PFX 100		0	அந்	ந
PFX 100		0	அம்	ம

PFX 101 Y	19
PFX 101		அ	இவ்வ	அ
PFX 101		ஆ	இவ்வா	ஆ
PFX 101		இ	இவ்வி	இ
PFX 101		ஈ	இவ்வீ	ஈ
PFX 101		உ	இவ்வு	உ
PFX 101		ஊ	இவ்வூ	ஊ
PFX 101		எ	இவ்வெ	எ
PFX 101		ஏ	இவ்வே	ஏ
PFX 101		ஐ	இவ்வை	ஐ
PFX 101		ஒ	இவ்வொ	ஒ
PFX 101		ஓ	இவ்வோ	ஓ
PFX 101		0	இக்	க
PFX 101		0	இச்	ச
PFX 101		0	இத்	த
PFX 101		0	இப்	ப
PFX 101		0	இவ்	வ
PFX 101		0	இஞ்	ஞ
PFX 101		0	இந்	ந
PFX 101		0	இம்	ம

PFX 102 Y	8
PFX 102		0	எக்	க
PFX 102		0	எச்	ச
PFX 102		0	எத்	த
PFX 102		0	எப்	ப
PFX 102		0	எந்	ந
PFX 102		0	எவ்	வ
PFX 102		0	எம்	ம
PFX	102		0	எஞ்	ஞ

PFX 110 Y	2
PFX 110		0	கீழ்		த
PFX 110		0	கீழ்ப்		ப

PFX 112 Y	2
PFX 112		0	மேல்		த
PFX 112		0	மேற்		ப

PFX 114 Y	2
PFX 114		0	முன்		த
PFX 114		0	முற்		ப

PFX 116 Y	2
PFX 116		0	நடுச்		ச
PFX 116		0	நடுத்		த

PFX 118 Y	4
PFX 118		0	தென்		க
PFX 118		0	தென்		ம
PFX	118		0	தென்		ப
PFX	118		0	தென்		ந

PFX 120 Y	3
PFX 120		0	நெடுங்	க
PFX 120		0	நெடுந்	த
PFX 120		0	நெடு		ந

SFX 220 Y	17
SFX	220		0	யை	ஈ
SFX 220		0	வை	ா
SFX	220		0	யை	ி
SFX	220		0	யை	ீ
SFX 220		ு	ை		[கவப]ு
SFX	220		0	வை	ரு
SFX	220		து	தை		து
SFX	220		று	றை		்று
SFX	220		று	ற்றை	று
SFX	220		சு	சை		[ா்]சு
SFX	220		து	தை		[ா்]து
SFX	220		டு	ட்டை	டு
SFX	220		டு	டை		ட்டு
SFX	220		டு	டை		ண்டு
SFX 220		0	வை	ூ
SFX 220		ம்	த்தை	ம்
SFX 220		0	யை	ை

SFX 230 Y	2
SFX 230		ம்	த்தால்	ம்
SFX 230		0	யால்		ை

SFX 231 Y	1
SFX 231		ம்	த்தோடு	ம்

SFX 232 Y	1
SFX 232		ம்	த்துடன்	ம்

SFX 233 Y	1
SFX 233		ம்	த்தான்	ம்

SFX 234 Y	1
SFX 234		0	கொண்டு	ம்

SFX 240 Y	15
SFX	220		0	க்கு		ஈ
SFX 240     0	வுக்கு/300	ா
SFX 240     0	க்கு/300	ி
SFX	220		0	க்கு		ீ
SFX 240		ம்	த்துக்கு/300	ம்
SFX 240		ர்	ருக்கு/300	ர்
SFX 240		0	க்கு/300	ை
SFX 240     0	க்கு/300	கு
SFX 240     0	க்கு		ண்டு
SFX 240     0	க்கு		ட்டு
SFX 240     டு	ட்டுக்கு		டு
SFX 220		0	வுக்கு	ூ
SFX	220		0	வுக்கு	ரு
SFX	220		0	க்கு		்று
SFX	220		று	ற்றுக்கு	று

SFX 241 Y	1
SFX 241		ம்	த்திற்கு	ம்

SFX 242 Y	1
SFX 242		ம்	த்துக்காக	ம்

SFX 250 Y	2
SFX 250		ம்	த்தில்	ம்
SFX 250		0	யில்		ை

SFX 251 Y	2
SFX 251		ம்	த்தின்	ம்
SFX 251		0	யின்		ை

SFX 252 Y	2
SFX 252		ம்	த்திலிருந்து	ம்
SFX 252		0	யிலிருந்து		ை

SFX 253 Y	2
SFX 253		ம்	த்தினின்று		ம்
SFX 253		0	யினின்று		ை

SFX 260 Y	2
SFX 260		ம்	த்தது		ம்
SFX 260		0	யது		ை

SFX 261 Y	2
SFX 261		ம்	த்துடைய	ம்
SFX 261		0	யுடைய	ை

SFX 270 Y	1
SFX 270		0	கண்		ன்

SFX 271 Y	2
SFX 271		ம்	த்திடம்	ம்
SFX 271		0	யிடம்	ை

SFX 272 Y	1
SFX 272		0	இடை	ை

SFX 273 Y	1
SFX 273		0	முன்		ன்

SFX 274 Y	1
SFX 274		0	முன்பு	ன்

SFX 275 Y	1
SFX 275		0	முன்னே	ன்

SFX 276 Y	1
SFX 276		0	முன்பே	ன்

SFX 277 Y	1
SFX 277		0	முன்னால்	ன்

SFX 278 Y	1
SFX 278		0	மீது		ன்

SFX 279 Y	1
SFX 279		0	முதல்	ு

SFX 280 Y	1
SFX 280		0	மூலம்	ன்

SFX 281 Y	1
SFX 281		0	மேல்		ன்

SFX 282 Y	1
SFX 282		0	கீழ்		ன்

SFX 283 Y	1
SFX 283		0	குறித்த	ன்

SFX 284 Y	1
SFX 284		0	குறித்து	ன்

SFX 285 Y	1
SFX 285		0	மீதான	ன்

SFX 286 Y	1
SFX 286		0	பற்றி		ு

SFX 287 Y	1
SFX 287		0	பற்றிய	ு

SFX 290 Y	2
SFX 290		்	ா		்
SFX 290		0	யா		ை

SFX 300	Y	2
SFX 300		கு	கொரு	கு
SFX 300		0	யொரு	டி

SFX 310	Y	3
SFX 310		0	யாகட்டும்	ி
SFX 310		்	ாகட்டும்	்
SFX 310		ு	ாகட்டும்	ு

SFX 312	Y	1
SFX 312		்	ாகாது	்

SFX 314	Y	1
SFX 314		்	ாகிய	்

SFX 316	Y	2
SFX 316		்	ாயிற்றே	்
SFX 316		ு	ாயிற்றே	ு

SFX 318	Y	2
SFX 318		0	வாயினும்	து
SFX 318		0	யாயினும்	ை
SFX 318		்	ாயினும்	்

SFX 320	Y	3
SFX 320		ு	ானால்	ு
SFX 320		்	ானால்	்
SFX 320		0	யானால்	[ிீ]

SFX 322	Y	3
SFX 322		0	வானாலும்	து
SFX 322		0	யானாலும்	ை
SFX 322		்	ானாலும்	்

SFX	400	N	6
SFX	400		ா	ருவேன்	ா
SFX	400		0	வேன்	ி
SFX	400		0	வேன்	ு
SFX	400		0	வேன்	ை
SFX	400		0	வேன்	ோ
SFX	400		0	வேன்	்

SFX	401	N	5
SFX	401		0	ப்பேன்	ி
SFX	401		0	ப்பேன்	ு
SFX	401		0	ப்பேன்	ை
SFX	401		0	ப்பேன்	்
SFX	401		0	ப்பேன்	[ளட]

SFX	402	N	2
SFX	402		0	பேன்	ன்
SFX	402		0	ளுவேன்	ள்

SFX	403	N	2
SFX	403		ல்	ற்பேன்	ல்
SFX	403		ள்	ட்பேன்	ள்

SFX	404	N	6
SFX	404		ா	ருவாய்	ா
SFX	404		0	வாய்	ி
SFX	404		0	வாய்	ு
SFX	404		0	வாய்	ை
SFX	404		0	வாய்	ோ
SFX	404		0	வாய்	்

SFX	405	N	5
SFX	405		0	ப்பாய்	ி
SFX	405		0	ப்பாய்	ு
SFX	405		0	ப்பாய்	ை
SFX	405		0	ப்பாய்	்
SFX	405		0	ப்பாய்	[ளட]

SFX	406	N	2
SFX	406		0	பாய்	ன்
SFX	406		0	ளுவாய்	ள்

SFX	407	N	2
SFX	407		ல்	ற்பாய்	ல்
SFX	407		ள்	ட்பாய்	ள்

SFX	408	N	2
SFX	408		ா	ருவான்	ா
SFX	408		0	வான்	ி
SFX	408		0	வான்	ு
SFX	408		0	வான்	ை
SFX	408		0	வான்	ோ
SFX	408		0	வான்	்

SFX	409	N	5
SFX	409		0	ப்பான்	ி
SFX	409		0	ப்பான்	ு
SFX	409		0	ப்பான்	ை
SFX	409		0	ப்பான்	்
SFX	409		0	ப்பான்	[ளட]

SFX	410	N	2
SFX	410		0	பான்	ன்
SFX	410		0	ளுவான்	ள்

SFX	411	N	2
SFX	411		ல்	ற்பான்	ல்
SFX	411		ள்	ட்பான்	ள்

SFX	412	N	6
SFX	412		ா	ருவாள்	ா
SFX	412		0	வாள்	ி
SFX	412		0	வாள்	ு
SFX	412		0	வாள்	ை
SFX	412		0	வாள்	ோ
SFX	412		0	வாள்	்

SFX	413	N	5
SFX	413		0	ப்பாள்	ி
SFX	413		0	ப்பாள்	ு
SFX	413		0	ப்பாள்	ை
SFX	413		0	ப்பாள்	்
SFX	413		0	ப்பாள்	[ளட]

SFX	414	N	2
SFX	414		0	பாள்	ன்
SFX	414		0	ளுவாள்	ள்

SFX	415	N	2
SFX	415		ல்	ற்பாள்	ல்
SFX	415		ள்	ட்பாள்	ள்

SFX	416	N	6
SFX	416		ா	ருவார்கள்	ா
SFX	416		0	வார்கள்		ி
SFX	416		0	வார்கள்		ு
SFX	416		0	வார்கள்		ை
SFX	416		0	வார்கள்		ோ
SFX	416		0	வார்கள்		்

SFX	417	N	5
SFX	417		0	ப்பார்கள்	ி
SFX	417		0	ப்பார்கள்	ு
SFX	417		0	ப்பார்கள்	ை
SFX	417		0	ப்பார்கள்	்
SFX	417		0	ப்பார்கள்	[ளட]

SFX	418	N	2
SFX	418		0	பார்கள்	ன்
SFX	418		0	ளுவார்கள்	ள்

SFX	419	N	2
SFX	419		ல்	ற்பார்கள்	ல்
SFX	419		ள்	ட்பார்கள்	ள்

SFX	420	N	6
SFX	420		ா	ருவர்	ா
SFX	420		0	வர்		ி
SFX	420		0	வர்		ு
SFX	420		0	வர்		ை
SFX	420		0	வர்		ோ
SFX	420		0	வர்		்

SFX	421	N	5
SFX	421		0	ப்பர்	ி
SFX	421		0	ப்பர்	ு
SFX	421		0	ப்பர்	ை
SFX	421		0	ப்பர்	்
SFX	421		0	ப்பர்	[ளட]

SFX	422	N	2
SFX	422		0	பர்	ன்
SFX	422		0	ளுவர்	ள்

SFX	423	N	2
SFX	423		ல்	ற்பர்	ல்
SFX	423		ள்	ட்பர்	ள்

SFX	424	N	6
SFX	424		ா	ருவார்	ா
SFX	424		0	வார்		ி
SFX	424		0	வார்		ு
SFX	424		0	வார்		ை
SFX	424		0	வார்		ோ
SFX	424		0	வார்		்

SFX	425	N	5
SFX	425		0	ப்பார்	ி
SFX	425		0	ப்பார்	ு
SFX	425		0	ப்பார்	ை
SFX	425		0	ப்பார்	்
SFX	425		0	ப்பார்	[ளட]

SFX	426	N	2
SFX	426		0	பார்	ன்
SFX	426		0	ளுவார்	ள்

SFX	427	N	2
SFX	427		ல்	ற்பார்	ல்
SFX	427		ள்	ட்பார்	ள்

SFX	428	N	6
SFX	428		ா	ரும்		ா
SFX	428		0	யும்		ி
SFX	428		0	ம்		ு
SFX	428		0	யும்		ை
SFX	428		0	கும்		ோ
SFX	428		்	ும்	்

SFX	429	N	5
SFX	429		0	க்கும்	ி
SFX	429		0	க்கும்	ு
SFX	429		0	க்கும்	ை
SFX	429		0	க்கும்	்
SFX	429		0	க்கும்	[ளட]

SFX	430	N	3
SFX	430		0	லும்		ல்
SFX	430		0	னும்	ன்
SFX	430		0	ளும்	ள்

SFX	431	N	2
SFX	431		ல்	ற்கும்	ல்
SFX	431		ள்	ட்கும்	ள்

SFX	432	N	7
SFX	432		ா	ங்கள்		ா
SFX	432		0	யுங்கள்		ி
SFX	432		0	ங்கள்		ு
SFX	432		0	யுங்கள்		ை
SFX	432		0	ங்கள்		ோ
SFX	432		்	ுங்கள்		்
SFX	432		0	ங்கள்		[ளட]

SFX	433	N	3
SFX	433		0	லுங்கள்	ல்
SFX	433		0	னுங்கள்	ன்
SFX	433		0	ளுங்கள்	ள்

SFX	436	N	5
SFX	436		ா	ருக		ா
SFX	436		0	க		ி
SFX	436		0	க		ு
SFX	436		0	க		ை
SFX	436		0	க		்

SFX	437	N	3
SFX	437		0	லுக		ல்
SFX	437		0	னுக	ன்
SFX	437		0	ளுக	ள்

SFX	440	N	6
SFX	440		ா	ரவும்		ா
SFX	440		ு	வும்		ு
SFX	440		0	யவும்		ை
SFX	441		0	கவும்		ோ
SFX	440		்	வும்		்
SFX	440		0	வும்		[ளட]

SFX	441	N	3
SFX	441		0	க்கவும்		ி
SFX	441		0	க்கவும்		ு
SFX	441		0	க்கவும்		ை

SFX	442	N	3
SFX	442		0	லவும்	ல்
SFX	442		0	னவும்	ன்
SFX	442		0	ளவும்	ள்

SFX	443	N	2
SFX	443		ல்	ற்கவும்	ல்
SFX	443		ள்	ட்கவும்	ள்

SFX	444	N	6
SFX	444		ா	ருவீர்	ா
SFX	444		0	வீர்		ி
SFX	444		0	வீர்		ு
SFX	444		0	வீர்		ை
SFX	444		0	வீர்		ோ
SFX	444		0	வீர்		்

SFX	445	N	5
SFX	445		0	ப்பீர்	ி
SFX	445		0	ப்பீர்	ு
SFX	445		0	ப்பீர்	ை
SFX	445		0	ப்பீர்	்
SFX	445		0	ப்பீர்	[ளட]

SFX	446	N	2
SFX	446		0	பீர்	ன்
SFX	446		0	ளுவீர்	ள்

SFX	447	N	2
SFX	447		ல்	ற்பீர்	ல்
SFX	447		ள்	ட்பீர்	ள்

SFX	448	N	6
SFX	448		ா	ருவீர்கள்	ா
SFX	448		0	வீர்கள்		ி
SFX	448		0	வீர்கள்		ு
SFX	448		0	வீர்கள்		ை
SFX	448		0	வீர்கள்		ோ
SFX	448		0	வீர்கள்		்

SFX	449	N	5
SFX	449		0	ப்பீர்கள்		ி
SFX	449		0	ப்பீர்கள்		ு
SFX	449		0	ப்பீர்கள்		ை
SFX	449		0	ப்பீர்கள்		்
SFX	449		0	ப்பீர்கள்		[ளட]

SFX	450	N	2
SFX	450		0	பீர்கள்		ன்
SFX	450		0	ளுவீர்கள்	ள்

SFX	451	N	2
SFX	451		ல்	ற்பீர்கள்		ல்
SFX	451		ள்	ட்பீர்கள்		ள்

SFX	460	N	6
SFX	460		ா	ரலாம்		ா
SFX	460		0	யலாம்		ி
SFX	460		ு	லாம்		ு
SFX	460		0	யலாம்		ை
SFX	460		0	கலாம்		ோ
SFX	460		்	லாம்		்

SFX	461	N	5
SFX	461		0	க்கலாம்		ி
SFX	461		0	க்கலாம்		ு
SFX	461		0	க்கலாம்		ை
SFX	461		0	க்கலாம்		்
SFX	461		0	க்கலாம்		[ளட]

SFX	462	N	3
SFX	462		0	லலாம்		ல்
SFX	462		0	னலாம்		ன்
SFX	462		0	ளலாம்		ள்
